Minutes et répertoires du notaire Toussaint Nicolas GARNIER, février 1780 - 21 mars 1802 (étude XXXVIII)
Archives nationales
- Répertoire(s) de Toussaint Nicolas GARNIER, 1er février 1780 - 21 mars 1802; MC/RE/XXXVIII/10 - MC/RE/XXXVIII/12
  - Répertoire. 1780, 1er février - 1791, 31 janvier, 1er février 1780 - 31 janvier 1791; MC/RE/XXXVIII/10
    - Contrat de mariage entre Antoine Jean Froment et Marie Anne Ducau, 6 janvier 1784
      contrat de mariage; Froment, Antoine Jean; Ducau, Marie Anne
    - Contrat de mariage entre Nicolas Belin et Marie Suzanne Jottrad, 11 janvier 1784
      contrat de mariage; Belin, Nicolas; Jottrad, Marie Suzanne
    - Contrat de mariage entre Joseph Gabriel Griffon et Geneviève Pépin, 12 janvier 1784
      contrat de mariage; Griffon, Joseph Gabriel; Pepin, Geneviève
    - Notoriété portant abstention à la succession de Marie Marguerite Hobbe, veuve de Léonard Périchon, par Eléonor Jacques Bellanger et Anne Françoise Lavaux, son épouse, 16 janvier 1784
      notoriété; renonciation; Hobbe, Marie Marguerite; Perichon, Léonard; Bellanger, Eléonor Jacques; Lavaux, Anne Françoise
    - Testament de François Bernard, 16 janvier 1784
      testament; Bernard, François
    - Contrat de mariage entre Joseph Marie Olivier Bonnaz et Marie Madelaine Delacroix, 23 janvier 1784
      contrat de mariage; Bonnaz, Joseph Marie Olivier; Delacroix, Marie Madelaine
    - Contrat de mariage entre Jean Louis Perrinet et Jeanne Françoise Delacroix, 23 janvier 1784
      contrat de mariage; Perrinet, Jean Louis; Delacroix, Jeanne Françoise
    - Contrat de mariage entre Joseph Marie Perrinet et Marie Jeanne Augustine Dalacroix, 23 janvier 1784
      contrat de mariage; Perrinet, Joseph Marie; Delacroix, Marie Jeanne Augustine
    - Contrat de mariage entre Marie Noël Robert et Marie Victoire Hullin, 24 janvier 1784
      contrat de mariage; Robert, Marie Noël; Hullin, Marie Victoire
    - Testament déposé par Pierre Joseph Dohy du testament de Marie Jeanne Leguay, veuve de Claude Delaporte, 26 janvier 1784
      testament; dépôt de pièces; Dohy, Pierre Joseph; Leguay, Marie Jeanne; Delaporte, Claude
    - Inventaire après décès de Marie Jeanne Leguay, veuve de Claude Delaporte, 26 janvier 1784
      inventaire après décès; Leguay, Marie Jeanne; Delaporte, Claude
    - Testament de Marguerite Thérèse Guernet, veuve de Charles Monroy, 27 janvier 1784
      testament; Guernet, Marguerite Thérèse; Monroy, Charles
    - Inventaire après décès de Jean Antoine Guesnon, 29 janvier 1784
      inventaire après décès; Guesnon, Jean Antoine
    - Contrat de mariage entre Jean François Chrisostôme Carpentier et Marie Jeanne Labitte, 30 janvier 1784
      contrat de mariage; Carpentier, Jean François Chrisostôme; Labitte, Marie Jeanne
    - Contrat de mariage entre Pierre Joseph Gaultron et Henriette Elisabeth Chanin, 30 janvier 1784
      contrat de mariage; Gaultron, Pierre Joseph; Chanin, Henriette Elisabeth
    - Contrat de mariage entre Antoine Jean Martin Nicolas Leseigneur et Adélaïde Marie Flocard, 1er février 1784
      contrat de mariage; Leseigneur, Antoine Jean Martin Nicolas; Flocard, Adélaïde Marie
    - Contrat de mariage entre Jean Pierre Chotard et Marie Margueritte Langlois, 6 février 1784
      contrat de mariage; Chotard, Jean Pierre; Langlois, Marie Margueritte
    - Dépôt du mortuaire de Robert Nicolas Raveau, 7 février 1784
      acte d'état civil; dépôt de pièces; Raveau, Robert Nicolas
    - Notoriété concernant Dominique Louis et Jean Eloy Leleu, 18 février 1784
      notoriété; Louis, Dominique; Leleu, Jean Eloy
    - Notoriété concernant la succession de François de Merville, 26 février 1784
      notoriété; Merville, François de
    - Notoriété portant renonciation à la succession de Jean Baptiste Martin par Quentin René Martin et Anne Elisabeth Martin, épouse de Aunet Maurice Plazanet, 27 février 1784
      notoriété; renonciation; Martin, Jean Baptiste; Martin, Quentin René; Martin, Anne Elisabeth; Plazanet, Aunet Maurice
    - Notoriété portant renonciation à la succession de Marie Marguerite Hobbe, veuve de Léonard Perichon, par Paul François Toussaint Lavaux, et Jean Josian Monnet, et Françoise Angélique Lavaux, son épouse, 2 mars 1784
      notoriété; renonciation; Hobbe, Marie Marguerite; Perichon, Léonard; Lavaux, Paul François Toussaint; Monnet, Jean Josian; Lavaux, Françoise Angélique
    - Notoriété portant renonciation à la succession de Jean Antoine Guesnon, par Gaspard Garandeau et Marie Angélique Guesnon, son épouse, 5 mars 1784
      notoriété; renonciation; Guesnon, Jean Antoine; Garandeau, Gaspard; Guesnon, Marie Angélique
    - Contrat de mariage entre Claude Edmond Mauvy Bassigny et Angélique Gabrielle Nezel, 6 mars 1784
      contrat de mariage; Mauvy Bassigny, Claude Edmond; Nezel, Angélique Gabrielle
    - Contrat de mariage entre Claude Antoine Colombat et Marie Henriette Voilquin, 13 mars 1784
      contrat de mariage; Colombat, Claude Antoine; Voilquin, Marie Henriette
    - Inventaire après décès de Louis Florentin, 15 mars 1784
      inventaire après décès; Florentin, Louis
    - Notoriété concernant la succession de Henry de Montmorency Boutteville, 15 mars 1784
      notoriété; Montmorency Boutteville, Henry de
    - Renonciation et notoriété concernant la succession de Jeanne Marguerite Goullard, veuve de Laurent Vigneron, 16 mars 1784
      notoriété; renonciation; Goullard, Jeanne Marguerite; Vigneron, Laurent
    - Testament; Codicille de Louis Bernard Gravelle, 16 mars 1784
      testament; Gravelle, Louis Bernard
    - Notoriété portant renonciation à la succession de Marie Marguerite Hobbe, veuve de Léonard Perichon, par Edme Nicolas Bourgoin, et Marie Margueritte Hobbe, son épouse, 16 mars 1784
      notoriété; renonciation; Hobbe, Marie Marguerite; Perichon, Léonard; Bourgoin, Edme Nicolas; Hobbe, Marie Margueritte
    - Notoriété portant renonciation à la succession de Marie Marguerite Hobbe, veuve de Léonard Perichon, 16 mars 1784
      notoriété; renonciation; Hobbe, Marie Marguerite; Perichon, Léonard
    - Notoriété concernant François et Louis François de Merville, 19 mars 1784
      notoriété; Merville, François de; Merville, Louis François de
    - Notoriété concernant la succession de Louis Bernard Gravelle, 22 mars 1784
      notoriété; Gravelle, Louis Bernard
    - Inventaire après décès de Marie Olivette Moreau, épouse d'Etienne Simon Foulon, 22 mars 1784
      inventaire après décès; Moreau, Marie Olivette; Foulon, Etienne Simon
    - Inventaire après décès de Joseph Paviot, 27 mars 1784
      inventaire après décès; Paviot, Joseph
    - Notoriété portant renonciation à la succession de Joseph Paviot, par Antoine Paviot, 30 mars 1784
      notoriété; renonciation; Paviot, Joseph; Paviot, Antoine
    - Inventaire après décès de Louis Edme Dimanche, 3 avril 1784
      inventaire après décès; Dimanche, Louis Edme
    - Contrat de mariage entre Nicolas Louis Carré et Marguerite Mitz, veuve de Louis Edme Dimanche, 8 avril 1784
      contrat de mariage; Carre, Nicolas Louis; Mitz, Marguerite; Dimanche, Louis Edme
    - Notoriété concernant la succession de Marie Catherine Laurier, 16 avril 1784
      notoriété; Laurier, Marie Catherine
    - Contrat de mariage entre Jean Emilien de Brun, comte de Boade et Etienne Anne Thérèse Rougeot, veuve de Philibert Durand, comte d'Auxy, 22 avril 1784
      contrat de mariage; Brun de Boade, Jean Emilien de; Rougeot, Etienne Anne Thérèse; Durand d'Auxy, Philibert
    - Dépôt d'acte de notoriété concernant la succession de Pierre Etienne Lhermitte, 24 avril 1784
      notoriété; dépôt de pièces; Lhermitte, Pierre Etienne
    - Notoriété concernant la succession de Jeanne Martin, 26 avril 1784
      notoriété; Martin, Jeanne
    - Inventaire après décès de Simon Viol, 28 avril 1784
      inventaire après décès; Viol, Sion
    - Testament déposé de Jean Claude Leraguay, 28 avril 1784
      testament; dépôt de pièces; Leraguay, Jean Claude
    - Désistement du testament de la succession de Elisabeth Simon, veuve de Jean François Phelippeaux, 29 avril 1784
      renonciation; testament; Simon, Elisabeth; Phelippeaux, Jean François
    - Contrat de mariage entre François Louis Alliouz Luguet et Louise Catherine Lemoine, 2 mai 1784
      contrat de mariage; Alliouz Luguet, François Louis; Lemoine, Louise Catherine
    - Notoriété concernant Pierre Leloutre, 5 mai 1784
      notoriété; Leloutre, Pierre
    - Contrat de mariage entre Pierre Athanaze Hornet et Geneviève Boiteaux, 9 mai 1784
      contrat de mariage; Hornet, Pierre Athanaze; Boiteaux, Geneviève
    - Testament de Catherine Cécile Labertèque, veuve de Brice Lebègue, 10 mai 1784
      testament; Laberteque, Catherine Cécile; Lebegue, Brice
    - Contrat de mariage entre Michel Benoist Chauvin et Marie Jeanne Le Grand, veuve de Pierre François Faucheur, 11 mai 1784
      contrat de mariage; Chauvin, Michel Benoist; Le Grand, Marie Jeanne; Faucheur, Pierre François
    - Inventaire après décès de la dame veuve Vitry, 13 mai 1784
      inventaire après décès; Vitry (Mme); Vitry (M.)
    - Inventaire après décès de Marie Gounot, veuve de François Foy Rochefort, 17 mai 1784
      inventaire après décès; Gounot, Marie; Rochefort, François Foy
    - Inventaire après décès de Jean Claude Leraguay, 19 mai 1784
      inventaire après décès; Leraguay, Jean Claude
    - Notoriété portant renonciation à la succession de Marie Louise Sophie Largille, par Marie Louise Adelaïde Largille, épouse de Jean Cyrus Debys, 21 mai 1784
      notoriété; renonciation; Largille, Marie Louise Sophie; Largille, Marie Louise Adelaïde; Debys, Jean Cyrus
    - Notoriété portant renonciation à la succession de Louis Joseph Quinier, par Claude Balthazar Quinier et Marie Claire Bonaventure, 21 mai 1784
      notoriété; renonciation; Quinier, Louis Joseph; Quinier, Claude Balthazar; Bonaventure, Marie Claire
    - Notoriété portant renonciation à la succession de Cécile Maréchal, veuve de Jean Baptiste de By, 25 mai 1784
      notoriété; renonciation; Marechal, Cécile; By, Jean Baptiste De
    - Contrat de mariage entre Charles Ménage et Jeanne Madelaine Guyot, veuve d'Henry Le Maire, 26 mai 1784
      contrat de mariage; Menage, Charles; Guyot, Jeanne Madelaine; Le Maire, Henry
    - Notoriété concernant la succession de René Orieult, 29 mai 1784
      notoriété; Orieult, René
    - Contrat de mariage entre Pierre Dagbert et Anne Henriette Oblet, 3 juin 1784
      contrat de mariage; Dagbert, Pierre; Oblet, Anne Henriette
    - Contrat de mariage entre Michel Thillaye de Carouge et Adélaïde Jeanne Charlot Outrequin, 3 juin 1784
      contrat de mariage; Thillaye de Carouge, Michel; Charlot Outrequin, Adélaïde Jeanne
    - Contrat de mariage entre Louis François Rabourdin et Victoire Constance de Cauville, 3 juin 1784
      contrat de mariage; Rabourdin, Louis François; Cauville, Victoire Constance de
    - Inventaire après décès de Simon Théodore Mutet et Louise Cécile Roche, 4 juin 1784
      inventaire après décès; Mutet, Simon Théodore; Roche, Louise Cécile
    - Inventaire après décès d'Alexandre Théodore Taveau, 8 juin 1784
      inventaire après décès; Taveau, Alexandre Théodore
    - Délivrance de legs concernant la succession de Marie Jeanne Le Guay, veuve de Claude Delaporte, 13 juin 1784
      délivrance de legs; Le Guay, Marie Jeanne; Delaporte, Claude
    - Notoriété concernant la succession de Catherine Masson, veuve de Nicolas Vassou, 14 juin 1784
      notoriété; Masson, Catherine; Vassou, Nicolas
    - Notoriété concernant la succession de Germain Jollin et Denise Baptiste, son épouse, 15 juin 1784
      notoriété; Jollin, Germain; Baptiste, Denise
    - Contrat de mariage entre Gérard Devèze et Catherine Depenne, 22 juin 1784
      contrat de mariage; Deveze, Gérard; Depenne, Catherine
    - Notoriété concernant la succession de Benoite Lacharrière, 23 juin 1784
      notoriété; Lacharriere, Benoite
    - Contrat de mariage entre Claude Ducher et Jeanne Charlotte Baudet, 26 juin 1784
      contrat de mariage; Ducher, Claude; Baudet, Jeanne Charlotte
    - Inventaire après décès de Marin Vénard, 28 juin 1784
      inventaire après décès; Venard, Marin
    - Notoriété portant renonciation à la communauté d'entre elle et son mari par Marie Marthe Bourlier, veuve de Claude Denis Delaulne, 30 juin 1784
      notoriété; renonciation; Bourlier, Marie Marthe; Delaulne, Claude Denis
    - Dépôt du certificat de vie de Marie Josèphe Rose Barbe Demagenis, 30 juin 1784
    - Notoriété concernant François Maurice Liston, 3 juillet 1784
      notoriété; Liston, François Maurice
    - Contrat de mariage entre Jean Louis Florentin et Jeanne Françoise Renard, veuve de Pierre Jacques Braleret, 4 juillet 1784
      contrat de mariage; Florentin, Jean Louis; Renard, Jeanne Françoise; Braleret, Pierre Jacques
    - Contrat de mariage entre Germain Magnan et Marie Claire Servet, 11 juillet 1784
      contrat de mariage; Magnan, Germain; Servet, Marie Claire
    - Notoriété concernant la succession de Joseph Vergne, 15 juillet 1784
      notoriété; Vergne, Joseph
    - Notoriété concernant Marie Madeleine Tholomée, 24 juillet 1784
      notoriété; Tholomee, Marie Madeleine
    - Inventaire après décès de René Orieult, 26 juillet 1784
      inventaire après décès; Orieult, René
    - Inventaire après décès de Henry Robert, 27 juillet 1784
      inventaire après décès; Robert, Henry
    - Notoriété concernant Louis et François Malvaux, 2 août 1784
      notoriété; Malvaux, Louis; Malvaux, François
    - Contrat de mariage entre Louis Charlemagne Lefebvre et Marie Victoire Renould, 3 août 1784
      contrat de mariage; Lefebvre, Louis Charlemagne; Renould, Marie Victoire
    - Notoriété concernant la succession de Joseph Nicolas Moers, 5 août 1784
      notoriété; Moers, Joseph Nicolas
    - Dépôt du mortuaire de Nicolas Lambolay, 6 août 1784
      acte d'état civil; dépôt de pièces; Lambolay, Nicolas
    - Délivrance de legs concernant la succession de Jean Claude Leraguay, 7 août 1784
      délivrance de legs; Leraguay, Jean Claude
    - Inventaire après décès de Louis Hubert Auger, 10 août 1784
      inventaire après décès; Auger, Louis Hubert
    - Inventaire après décès de Jacques Michel Santerre, 11 août 1784
      inventaire après décès; Santerre, Jacques Michel
    - Notoriété portant renonciation à la succession de Jean Antoine Guesnon, 12 août 1784
      notoriété; renonciation; Guesnon, Jean Antoine
    - Dépôt du mortuaire de Anne Antoine Lenoir Du Gannereau, 13 août 1784
      acte d'état civil; dépôt de pièces; Lenoir Du Gannereau, Anne Antoine
    - Notoriété portant renonciation à la succession d'Alexandre Bureau, par Jean Durié et Catherine Bureau, son épouse, 18 août 1784
      notoriété; renonciation; Bureau, Alexandre; Durie, Jean; Bureau, Catherine
    - Inventaire après décès de Jacques Louis Blanchard, 28 août 1784
      inventaire après décès; Blanchard, Jacques Louis
    - Inventaire après décès de Jeanne Nicole Bourgoin, épouse de Michel Etienne Faucher, 30 août 1784
      inventaire après décès; Bourgoin, Jeanne Nicole; Faucher, Michel Etienne
    - Délivrance de legs concernant la succession de Marie Gounot, veuve de François Foy Rochefort, 2 septembre 1784
      délivrance de legs; Gounot, Marie; Rochefort, François Foy
    - Dépôt du certificat de vie de Monsieur François de Geoghean, 3 septembre 1784
      notoriété; dépôt de pièces; Geoghean, François de
    - Contrat de mariage entre Guillaume Gache et Marie Henriette Roch, 4 septembre 1784
      contrat de mariage; Gache, Guillaume; Roch, Marie Henriette
    - Testament de Thérèse Françoise Allain, 7 septembre 1784
      testament; Allain, Thérèse Françoise
    - Contrat de mariage entre Michel Etienne Faucher, veuf de Jeanne Nicole Bourgoin, et Marie Madelaine Gabry, 9 septembre 1784
      contrat de mariage; Faucher, Michel Etienne; Gabry, Marie Madelaine; Bourgoin, Jeanne Nicole
    - Contrat de mariage entre Jacques Demont et Marie Angélique Godin, 12 septembre 1784
      contrat de mariage; Demont, Jacques; Godin, Marie Angélique
    - Acte de célébration de mariage déposé entre Joseph Antoine Azau et Marie Félicité Roux, 13 septembre 1784
      contrat de mariage; Azau, Joseph Antoine; Roux, Marie Félicité
    - Notoriété concernant la succession de Georges Etienne Mancel, 14 septembre 1784
      notoriété; Mancel, Georges Etienne
    - Notoriété portant renonciation à la succession de Marguerite Emilie Lecoq, épouse de Jean Baptiste Michel Martin, par Marie Catherine Jourdain, veuve de George Nicolas Lecoq, 17 septembre 1784
      notoriété; renonciation; Lecoq, Marguerite Emilie; Martin, Jean Baptiste Michel; Jourdain, Marie Catherine; Lecoq, George Nicolas
    - Notoriété concernant la succession de Joseph Viaux, 20 septembre 1784
      notoriété; Viaux, Joseph
    - Dépôt du mortuaire de Madame Phélippeaux, 20 septembre 1784
      acte d'état civil; dépôt de pièces; Phelippeaux (Mme)
    - Contrat de mariage entre Jean François Lecomte et Pierrette Françoise Hornet, 26 septembre 1784
      contrat de mariage; Lecomte, Jean François; Hornet, Pierrette Françoise
    - Testament déposé de Anne Chéron, veuve de François Monvoisin, 27 septembre 1784
      testament; dépôt de pièces; Cheron, Anne; Monvoisin, François
    - Dépôt du mortuaire de Jean Henry Glain, 27 septembre 1784
      acte d'état civil; dépôt de pièces; Glain, Jean Henry
    - Notoriété concernant la succession de Jean Charles Honoré Desmare, 30 septembre 1784
      notoriété; Desmare, Jean Charles Honoré
    - Dépôt du certificat de vie d'Antoine Geneviève Renard, veuve de Jean Jacques Guillemardet, 7 octobre 1784
      notoriété; dépôt de pièces; Renard, Antoine Geneviève; Guillemardet, Jean Jacques
    - Contrat de mariage entre Denis Amelot et Marie Thérèse Pinson, veuve de Jacques Louis Blanchard, 8 octobre 1784
      contrat de mariage; Amelot, Denis; Pinson, Marie Thérèse; Blanchard, Jacques Louis
    - Inventaire après décès de Anne Chéron, veuve en premières noces d'André Taconet et en secondes noces de François Monvoison, 13 octobre 1784
      inventaire après décès; Cheron, Anne; Taconet, André; Monvoison, François
    - Notoriété concernant la succession de Madelaine Angélique Renault, veuve de Jacques Renoult, 17 octobre 1784
      notoriété; Renault, Madelaine Angélique; Renoult, Jacques
    - Inventaire après décès de Marie Jeanne Viard, veuve de Louis Barré, 25 octobre 1784
      inventaire après décès; Viard, Marie Jeanne; Barre, Louis
    - Inventaire après décès de Joseph Lyon, 28 octobre 1784
      inventaire après décès; Lyon, Joseph
    - Contrat de mariage entre Etienne Foucher et Catherine Bertaut, 29 octobre 1784
      contrat de mariage; Foucher, Etienne; Bertaut, Catherine
    - Contrat de mariage entre Jean Castihon et Marguerite Dubois, 29 octobre 1784
      contrat de mariage; Castihon, Jean; Dubois, Marguerite
    - Inventaire après décès de Pierre Abraham Pajon de Moncet, 3 novembre 1784
      inventaire après décès; Pajon de Moncet, Pierre Abraham
    - Contrat de mariage entre Jean Louis Perrot et Marie Madelaine Petit, 4 novembre 1784
      contrat de mariage; Perrot, Jean Louis; Petit, Marie Madelaine
    - Inventaire après décès de Marie Etiennette Deligny, veuve de Louis François Buisson, 4 novembre 1784
      inventaire après décès; Deligny, Marie Etiennette; Buisson, Louis François
    - Inventaire après décès de sieur Audy, 5 novembre 1784
      inventaire après décès; Audy (M.)
    - Notoriété constatant l'absence de Marie Charles Chevalier, 5 novembre 1784
      notoriété; Chevalier Marie Charles
    - Notoriété portant renonciation à la succession de Pierre Debitte par Lambert Vassou et Marie Anne Suzanne Debitte, son épouse, 6 novembre 1784
      notoriété; renonciation; Debitte, Pierre; Vassou, Lambert; Debitte, Marie Anne Suzanne
    - Testament déposé de Pierre Abraham Pajon de Moncet, 8 novembre 1784
      testament; dépôt de pièces; Pajon de Moncet, Pierre Abraham
    - Notoriété portant renonciation à la communauté d'entre elle et son mari par Anne Adelaïde Lauvin, veuve de Jacques Michel Santerre, 10 novembre 1784
      notoriété; renonciation; Lauvin, Anne Adelaïde; Santerre, Jacques Michel
    - Notoriété portant renonciation à la succession de François Richard, par Marie Anne Richard, 11 novembre 1784
      notoriété; renonciation; Richard, François; Richard, Marie Anne
    - Inventaire après décès de Pierre Hugonier, 11 novembre 1784
      inventaire après décès; Hugonier, Pierre
    - Inventaire après décès de Jeanne Saunois, épouse de Denis Naigeon, 13 novembre 1784
      inventaire après décès; Saunois, Jeanne; Naigeon, Denis
    - Notoriété portant renonciation à la succession d'Alexandre Edme Ferré, 17 novembre 1784
      notoriété; renonciation; Ferre, Alexandre Edme
    - Notoriété concernant la succession de Françoise Anne Fournelle, veuve de Claude Adam, 18 novembre 1784
      notoriété; Fournelle, Françoise Anne; Adam, Claude
    - Contrat de mariage entre Charles Philippe Martin et Anne Madeleine Millerion, 22 novembre 1784
      contrat de mariage; Martin, Charles Philippe; Millerion, Anne Madeleine
    - Contrat de mariage entre Denis Naigeon et Marie Jeanne Petit, 22 novembre 1784
      contrat de mariage; Naigeon, Denis; Petit, Marie Jeanne
    - Notoriété concernant la succession de Jean Baptiste Husson, 24 novembre 1784
      notoriété; Husson, Jean Baptiste
    - Notoriété portant renonciation à la succession d'Anne Cheron, veuve de François Monvoisin, par Charlote Alexandrine Cheron, 24 novembre 1784
      notoriété; renonciation; Cheron, Anne; Monvoisin, François; Cheron, Charlote Alexandrine
    - Notoriété concernant la succession Beuzeville et Leboeuf, 27 novembre 1784
      notoriété; Beuzeville; Leboeuf
    - Inventaire après décès de François Bernard, 28 novembre 1784
      inventaire après décès; Bernard, François
    - Contrat de mariage entre Philibert Antoine Mallet et Madelaine Victoire Gérard, 3 décembre 1784
      contrat de mariage; Mallet, Philibert Antoine; Gerard, Madelaine Victoire
    - Contrat de mariage entre Pierre Aubry et Catherine Balson, 10 décembre 1784
      contrat de mariage; Aubry, Pierre; Balson, Catherine
    - Notoriété portant renonciation à la succession de Anne Chéron, veuve de François Monvoisin, par Marie Anne Catherine Aubry, 10 décembre 1784
      notoriété; renonciation; Cheron, Anne; Monvoisin, François. Aubry, Marie Anne Catherine
    - Notoriété portant renonciation aux successions de François Noël Haudry de Bleneau et de Antoinette Marie Testard, son épouse, par André François Haudry, 11 décembre 1784
      notoriété; renonciation; Haudry de Bleneau, François Noël; Testard, Antoinette Marie; Haudry, André François
    - Notoriété portant renonciation à la succession Audry, 13 décembre 1784
      notoriété; renonciation; Audry
    - Notoriété concernant la succession de Marie Suzanne Mauvaid, 14 décembre 1784
      notoriété; Mauvaid, Marie Suzanne
    - Dépôt du mortuaire d'Anne Chéron, veuve de François Monvoisin, 15 décembre 1784
      acte d'état civil; dépôt de pièces; Cheron, Anne; Monvoisin, François
    - Notoriété portant renonciation à la succession de Joseph Lyon, par Louis Pierre Lyon, 15 décembre 1784
      notoriété; renonciation; Lyon, Joseph; Lyon, Louis Pierre
    - Inventaire après décès de Marie Margueritte Guibout, épouse de Louis Boullanger, 23 décembre 1784
      inventaire après décès; Guibout, Marie Margueritte; Boullanger, Louis
    - Contrat de mariage entre Jean Baptiste Michel Martin et Elisabeth Davignon, 28 décembre 1784
      contrat de mariage; Martin, Jean Baptiste Michel; Davignon, Elisabeth
    - Notoriété portant renonciation à la succession de Noël Nicolas Famin, 28 décembre 1784
      notoriété; renonciation; Famin, Noël Nicolas